臺灣高等法院臺南分院刑事裁定
110年度毒抗字第696號
抗  告  人  甲○○
即  被  告          



上列抗告人因聲請觀察勒戒案件，不服臺灣臺南地方法院中華民
國110年8月11日裁定(110年度毒聲字第678號)，提起抗告，本院
裁定如下：
    主  文
抗告駁回。
    理  由
一、抗告意旨略以：被告因上開案號資料，遭貴院駁回抗告，不
    得命補正，固非無見，然青天也需考慮抗告人於囹圄之中諸
    多不方便之事項，如抗告需於5日內提出，而於所中購買狀
    紙郵票等就需至少10天之時日，且要考慮經濟上是否有錢購
    買狀紙郵票，而被告又不諳法律，需求同學幫忙書狀，又如
    何能知刑事訴訟法第351條第1項之規定可向所中長官提出上
    訴或抗告，為此提起抗告等語。
二、按當事人對於法院之裁定有不服者，除有特別規定外，得抗
    告於直接上級法院；抗告期間，除有特別規定外，為5日，
    自送達裁定後起算；原審法院認為抗告不合法律上之程式或
    法律上不應准許，或其抗告權已經喪失者，應以裁定駁回之
    ，刑事訴訟法第403 條第1 項、第406 條前段、第408 條第
    1項前段分別定有明文。次按期間之計算，依民法之規定。
    以日定期間者，其始日不算入，並以期間末日之終止，為期
    間之終止。於一定期間內，應為意思表示者，其期間之末日
    ，為星期日、紀念日或其他休息日時，以其休息日之次日代
    之。刑事訴訟法第65條，民法第120 條第2 項、第121 條第
    1項、第122 條分別定有明文。又按送達於在監獄或看守所
    之人，應囑託該監所長官為之；在監獄或看守所之被告，於
    上訴期間內向監所長官提出上訴書狀者，視為上訴期間內之
    上訴，且為抗告程序所準用，刑事訴訟法第56條第2項、第3
    51條第1項及第419條亦規定甚明。末監所與法院間無在途期
    間可言，是抗告人在監獄或看守所，如向該監所長官提出抗
    告書狀，因不生扣除在途期間之問題，故必在抗告期間內提
    出者，始可視為抗告期間內之抗告；如逾期始向該監所長官
    提出抗告書狀，即不得視為抗告期間內之抗告，雖監所長官
    即日將抗告書狀轉送法院收文，因無扣除在途期間之可言，
    其抗告仍屬逾期（最高法院86年度台抗字第80號裁定意旨參
    照）。
三、經查：本件抗告人因違反毒品危害防制條例案件，經臺灣臺
    南地方檢察署檢察官聲請觀察、勒戒，嗣原審法院於民國11
    0年7月15日以110年度毒聲字第678號裁定，裁定令入勒戒處
    所觀察、勒戒，並於110年7月26日將裁定正本送達至法務部
    矯正署○○監獄○○分監，由抗告人親自簽收，此有原審法院送
    達證書在卷可稽（見原審卷第33頁），因抗告人係在監執行
    之受刑人，依前揭說明，於抗告期間內向監所長官提出抗告
    書狀者，不生扣除在途期間之問題，且其抗告期間無特別規
    定，自應為5日，並自送達裁定之翌日即110年7月27日起算
    ，即於110年7月31日屆滿，惟是日為週六，故順延至次一上
    班日即110年8月2日，抗告期間即已屆滿。惟抗告人遲至110
    年8月5日始具狀向法務部矯正署○○監獄○○分監提出抗告狀，
    有該書狀上監所收書狀時間戳章在卷可考（見原審卷第41至
    43頁），是抗告人就本案觀察勒戒案件所提起之抗告，顯已
    逾法定抗告期間而為不合法，自應予駁回。從而，原審法院
    依刑事訴訟法第408條第1項前段規定，裁定駁回抗告人之抗
    告，經核並無違誤。而抗告人之抗告意旨主張其因身陷囹圄
    ，在監所購買狀紙、郵票不便，及其不諳法律規定等，固值
    同情，然上開法律所規定之5日不變期間，既為我國立法機
    關所制定，且並無針對在監所者之抗告期間應予延長之特別
    規定，是依據上開說明，抗告人對原審駁回抗告裁定之抗告
    並無理由，應予駁回。
四、依刑事訴訟法第412條，裁定如主文。　　
中　　華　　民　　國　　110 　年　　8 　　月　　31　　日
                  刑事第四庭    審判長法　官  郭玫利  
                                      法　官  陳金虎  
                                      法　官  林臻嫺
以上正本證明與原本無異。
不得再抗告。
　　　　　　　　　　　　　　　　　　　書記官　楊宗倫　　
中　　華　　民　　國　　110 　年　　8 　　月　　31　　日